---
date: "`r Sys.Date()`"
author: "Alberto Rocha, David Dinis, Beatriz Dinis, Ana Moreno"
title: "Polvices indecentes!"
output: 
  officedown::rdocx_document:
    mapstyles:
      Normal: ['First Paragraph']
---

```{r setup, include=FALSE}
knitr::opts_chunk$set(echo = TRUE, fig.cap = TRUE)
library(officedown)
library(officer)

fp <- fp_par(
  text.align = "center", 
  padding.bottom = 20, padding.top = 120, 
  border.bottom = fp_border())

ft <- fp_text(shading.color='#EFEFEF', bold = TRUE)
```

```{r, include = F}
# TODO
# 

# Compilar lista de problemas

## SIC
# 114626 - classes de comprimento fodidas
# 111077 - ??

# Ver impacto do campo novo, processamento


```


```{r}
knitr::opts_chunk$set(
  warning = T,
  message = T,
  error = T) 
library(ggplot2)
library(ggpmisc)
library(dplyr)
library(reshape2)
library(openxlsx)
library(data.table)
library(ggpubr)
library(extrafont)

# CRL DAVID!
library(wesanderson)
library(hrbrthemes) # for plot themes
library(gapminder) # for data
library(ggbump) # for the bump plot


# dados = 'Z://Documents//PNAB/'
```

# Importar e limpar dados

```{r}
source('C://repos/path.R'); path('local')

# load(paste0(dados,'//2022_occ_tmp//2020_2021_raw.RData'))
load(paste0(dados,'//2022_occ_tmp//2020_2021_raw_update.RData'))
load(paste0(dados,'//2022_occ_tmp//index_metiers.rdata'))


# dados lotas SIC
source('scripts/cmp_sic.R', encoding = 'utf-8')

# portos_slv
source('scripts/portos.R', encoding = 'utf-8')

# desembarques
source('scripts/land.R')

# vendas_dia dos anos 2017-2021
# source('scripts/vd_import.R')

# dados biologicas antigos
source('scripts/bio_sic.R')

# dados biologicas novos
source('scripts/bio_naut.R')

# dados lotas nautilus tirado com script para comprimentos
source('scripts/cmp_naut1.R')

# dados lotas nautilus tirado com script para biologicas
source('scripts/cmp_naut2.R')

# Executa uma serie de limpezas e corrige formatos
# Cria parametros de regressao peso-comprimento por ano e regiao
# Converte pesos em comprimentos e comprimentos em pesos
# Faz levantamento dos dados de classes
# Outputs que interessam: naut_cmp - tabela com classes de comprimento 
#                         naut_peso - tabela com classes de peso
source('scripts/bio_proc.R')

# ampliações ao desembarque
source('scripts/amp.R')

#
source('scripts/participesca_17_maio.R')
```

# Quality Control

* Nr de individuos medidos na lota16: 145289

* Nr de medidos na nautilus: 7931

* Nr de pesados na nautilus: 44175

* Total no objecto final: 196778

```{r}
qc_sic = lota16 %>% 
  group_by(ID_VIAGEM) %>% 
  summarise(peso_amostra = unique(PESO_AM),
            n = sum(INDIF, na.rm = T),
            check = peso_amostra/n)
```

## Landings

```{r}

  land %>%
  filter(ANO %in% c(2009:2021)) %>% 
  filter(EGRUPART != 'PS') %>% 
  mutate(zona = case_when(REGIAO == '27.9.a.s.a' ~ 'S',
                          T ~'W')) %>% 
  group_by(zona, EGRUPART, ANO) %>% 
  summarise(QVENDA = sum(land_kg)/1000) %>% 
  ggplot() + 
  geom_bar(aes(x = ANO, y = QVENDA, fill = EGRUPART),
           stat = 'identity', position = 'dodge',
           col = 'black') +
  theme_light() + 
  theme(axis.text.x = element_text(angle = 90),
        legend.position = 'none',
        panel.grid.major = element_blank(),
        panel.grid.minor = element_blank()
        ) +
  facet_grid(EGRUPART ~ zona, scales = 'free_y') + 
  scale_fill_manual(values = wes_palette('FantasticFox1', n = 2)) +
  labs(x = 'Year', y = ' landings (tonnes)', fill = "")
  
```

## Numero de individuos/classe de comprimento

```{r}

# title_italic =  expression(paste("Weight class frequency distribution - ", italic("OTB"))))

  amp_peso %>%
  filter(ANO %in% c(2012:2021)) %>%
  filter(GEAR == 'OTB') %>% 
  group_by(zona, GEAR, ANO, classe_peso) %>% 
  summarise(freq = sum(n_ampliados)/1000) %>% 
  
  
  ggplot() + 
  geom_bar(aes(x = classe_peso, y = freq, fill = GEAR),
           stat = 'identity', position = 'dodge',
           col = 'black') +
  theme_light() + 
  theme(axis.text.x = element_text(angle = 90, size = 5),
        legend.position = 'none',
        panel.grid.major = element_blank(),
        panel.grid.minor = element_blank()
        ) +
  facet_grid(zona ~ ANO, scales = 'free_y') + 
  scale_fill_manual(values = wes_palette('FantasticFox1', n = 3)) +
  labs(x = expression(weight~class~Delta~"="~"50g"),
       y = expression(10^{3}~"individuals"), fill = "",
       title = 'Weight class frequency distribution - OTB')
  

  amp_peso %>%
  filter(ANO %in% c(2012:2021)) %>% 
    filter(GEAR == 'MIS') %>% 
  group_by(zona, GEAR, ANO, classe_peso) %>% 
  summarise(freq = sum(n_ampliados)/1000) %>% 
  
  
  ggplot() + 
  geom_bar(aes(x = classe_peso, y = freq, fill = GEAR),
           stat = 'identity', position = 'dodge',
           col = 'black') +
  theme_light() + 
  theme(axis.text.x = element_text(angle = 90, size = 5),
        legend.position = 'none',
        panel.grid.major = element_blank(),
        panel.grid.minor = element_blank()
        ) +
  facet_grid(zona ~ ANO, scales = 'free_y') + 
  scale_fill_manual(values = wes_palette('FantasticFox1', n = 3)) +
  labs(x = expression(weight~class~Delta~"="~"50g"),
       y = expression(10^{3}~"individuals"), fill = "",
       title = 'Weight class frequency distribution - MIS_MIS')

```

## Recruitment

Number of individuals <= Modal class

```{r}
classe_modal = 
amp_peso %>% 
  group_by(classe_peso) %>% 
  summarise(n = sum(n_ampliados)) 

classe_modal = classe_modal$classe_peso[which.max(classe_modal$n)]

# amp_peso %>% 
#   group_by(classe_peso) %>% 
#   summarise(n = sum(n_ampliados)) %>% 
#   ggplot() +
#   geom_bar(stat = 'identity',
#            aes(x = classe_peso, y = n)) + 
#   xlim(0,3000)
```

```{r}
amp_peso %>% 
  group_by(ANO, GEAR, zona) %>% 
  summarise(recruits = sum(n_ampliados[classe_peso <= classe_modal]) / sum(n_ampliados)) %>% 
#  write.csv(.,file = 'recrutas_ano.csv')  

  ggplot() + 
  geom_line(aes(x = ANO,
                y = recruits,
                group = GEAR,
                color = GEAR)) + 
  
  facet_wrap(zona ~ .) +
  scale_color_manual(values = wes_palette('FantasticFox1', n = 4)[3:4]) + theme_light()+
   theme(axis.text.x = element_text(angle = 90, size = 5)) +
    labs(x = 'Year', y = ' Recruits', fill = "")
```

```{r}
amp_peso %>%
  filter(GEAR =='MIS') %>% 
  mutate(  MES = as.numeric(as.character(MES)),
           ANO = as.numeric(as.character(ANO)),
           ano_mes = zoo::as.yearmon(paste(ANO, MES, sep = '-'))) %>% 
  group_by(MES, ANO, GEAR, zona) %>% 
  summarise(recruits = sum(n_ampliados[classe_peso <= classe_modal], na.rm =T) / sum(n_ampliados, na.rm =T)) %>%  
  group_by(MES, GEAR, zona) %>% 
  summarise(mean_mes= mean(recruits, na.rm=TRUE),
            max = mean_mes +sd(recruits, na.rm = T),
            min = mean_mes -sd(recruits, na.rm = T)) %>% 
  ggplot() + 
  geom_line(aes(x = as.factor(MES),
                y = mean_mes,
                group = GEAR,
                color = GEAR)) + 
  geom_ribbon(aes(ymin=min, ymax=max, x=factor(MES), group=1, fill=GEAR),alpha=0.2)+
                facet_grid(zona ~ .) +
  scale_color_manual(values = wes_palette('FantasticFox1', n = 4)[3:4]) + theme_light()+
  scale_fill_manual(values = wes_palette('FantasticFox1', n = 4)[3:4]) + 
  theme(legend.position = 'none') +
  labs(x = 'Month', y = ' Prop. Recruits', fill = "")
```

## Raça sexual

```{r}
bio_tmp %>%
    mutate(zona = case_when(regiao == '27.9.a.s.a' ~ 'S',
                          T ~'W'),
           mes = as.numeric(as.character(mes)),
           ano = as.numeric(as.character(ano)),
           ano_mes = zoo::as.yearmon(paste(ano, mes, sep = '-'))) %>% 
  group_by(ano_mes, zona) %>% 
  summarise(rassudo_sexual = sum(sexo == 'M')/sum(sexo=='F')) %>% 
   
  ggplot() + 
  geom_line(aes(x = ano_mes, y = rassudo_sexual, group = zona, col = zona)) +
  #facet_grid(zona ~ .) +
  facet_wrap(zona ~ .) +
  theme_light() + 
  theme(axis.text.x = element_text(angle = 90),
        legend.position = 'bottom',
        panel.grid.major = element_blank(),
        panel.grid.minor = element_blank()
        ) +
  scale_color_manual(values = wes_palette('FantasticFox1', n = 4)[3:4])+
    labs(x = 'Year', y = ' Sex Ratio', fill = "")
```

## Relação peso comprimento

```{r}
bio_tmp %>% 
    mutate(regiao = case_when(regiao == '27.9.a.s.a' ~ 'S',
                          T ~'W')) %>%
  filter(ano %in% c(2009:2021)) %>% 
  ggplot() +
  geom_point(aes(x = comp_manto, y = peso, color = regiao)) + 
  facet_wrap(regiao ~ .) +
  theme_light() + 
  theme(axis.text.x = element_text(angle = 90),
        legend.position = 'bottom',
        panel.grid.major = element_blank(),
        panel.grid.minor = element_blank()
        ) +
  scale_color_manual(values = wes_palette('Zissou1', n = 5)[c(1,5)])+
  labs(x = 'Mantle length', y = 'Weigth (g)', fill = "")
  
```


```{r}
imat_var=
bio_tmp %>% 
mutate(
regiao = case_when(regiao == '27.9.a.s.a' ~ 'S',
                          T ~'W')) %>% 
  group_by(ano,mes,regiao) %>% 
  summarise(imat_mes_ano = sum((mat %in% c('1', '2'))) / length(mat)) %>%
  
  group_by(mes, regiao) %>%
  summarise(imat_ano = mean(imat_mes_ano),
            max = imat_ano +sd(imat_mes_ano),
            min = imat_ano -sd(imat_mes_ano))

imat_var$mes <- factor(imat_var$mes, levels=1:12)


  ggplot(imat_var, aes(x=mes, y=imat_ano)) + 
  geom_bar(stat="identity", 
           col="black",
           fill = wes_palette('FantasticFox1',n =1),
           position=position_dodge()) +
  geom_errorbar(aes(ymin=min, ymax=max), width=.2,
                 position=position_dodge(.9)) +
     facet_wrap(regiao~.) + 
    theme_light()+
  # scale_fill_manual(values = wes_palette('FantasticFox1', n = 2)) +
  labs(x = 'Month', y = '%', fill = "",
       title = 'Imature')
  
  
```
  
```{r}
mat_var=
bio_tmp %>% 
  filter(ano %in% c(2019:2021)) %>% 
mutate(
regiao = case_when(regiao == '27.9.a.s.a' ~ 'S',
                          T ~'W')) %>% 
  group_by(ano,mes,regiao, sexo) %>% 
  summarise(mat_mes_ano = sum((!mat %in% c('1', '2'))) / length(mat)) %>%
  
  group_by(mes, regiao, sexo) %>%
  summarise(imat_ano = mean(mat_mes_ano),
            max = imat_ano +sd(mat_mes_ano),
            min = imat_ano -sd(mat_mes_ano))

mat_var$mes <- factor(mat_var$mes, levels=1:12)


  ggplot(mat_var) + 
  geom_line(aes(x = mes,
                y = imat_ano,
                group = sexo,
                color = sexo)) + 
  geom_ribbon(aes(ymin=min, ymax=max, x=mes, group=sexo, fill=sexo),alpha=0.2)+
                facet_grid(regiao ~ sexo) +
  scale_color_manual(values = wes_palette('FantasticFox1', n = 4)[3:4]) + theme_light()+
  scale_fill_manual(values = wes_palette('FantasticFox1', n = 4)[3:4]) + 
  theme(legend.position = 'none') +
  labs(x = 'Month', y = ' Prop. matures', fill = "")
```
  

## Ogivas de maturacao por ano

(assume que o ogivador foi corrido)

```{r}
teste_u %>% 
  ggplot() + 
  geom_line(aes(x = l50_x,
                y = l50_y,
                group = ano,
                col = ano),
            size = 0.5) +
  # geom_ribbon(aes(x = l50_x, ymin = l50_lower, ymax = l50_upper,
  #                 group = ano, fill = ano), alpha = 0.1) + 
  theme_light() + 
  theme(legend.position = 'right') +
  facet_grid(sexo ~ regiao) + 
  scale_color_manual(values = kelly(14)[2:14]) + 
  labs(x = 'weight (g)',
       y = 'Prop. matures')
```
